【裁判字號】    90,易,442
【裁判日期】    901205
【裁判案由】    竊盜
【裁判全文】
臺灣桃園地方法院刑事判決           九十年度易字第四四二號
    公訴人  台灣桃園地方法院檢察署檢察官
    被  告  丙○○
右列被告因竊盜案件，經檢察官提起公訴（九十年度偵字第一二一九號），本院判決
如左：
        主  文
丙○○竊盜，處有期徒到壹年玖月。
鑰匙壹把沒收。
        事  實
一、丙○○原任職於寬達交通股份有限公司（下稱寬達公司）司機，乘工作之便而複
    製取得該公司所有車號ＸＴ－Ｏ八Ｏ號特營大貨車（車頭）之鑰匙一把。竟意圖
    為自己不法之所有，於民國八十八年二月二十五日二十時許，在桃園縣龜山鄉○○○路台灣省菸酒公賣局台北酒廠前路旁，以其所有前開複製之鑰匙一把，啟動
    電源而竊取停放於該處寬達公司所有之特營大貨車車號ＸＴ－０八０號車頭一九
    九八年份，一二八八二西西，國瑞牌曳引車及拖引之營業拖車車號ＹＭ－一三號
    板車（一九九八年份，載重量十八．五公噸，乾佑牌半拖車），合計價值約新台
    幣（下同）三百萬元。得手後，於八十八年二月二十五日二十一時許，先將該Ｙ
    Ｍ－一三號板車停置於基隆市○○區○○路台連貨櫃場後方停車場內，並於同日
    二十二時許將該ＸＴ－０八０號曳引車車頭開至台北縣瑞芳鎮魚坑三十九之四
    號後方停車場內停放。寬達公司負責人壬○○懷疑該車係丙○○所竊，乃於八十
    八年二月二十八日與丙○○通電話時告知莊某倘能代為尋獲該車輛者願給予賞金
    十萬元。丙○○遂於同年三月二日告知壬○○稱已找到上開板車。壬○○乃暗中
    報警前往埋伏，於日十五時許，丙○○帶同壬○○至基隆市○○區○○路台連貨
    櫃場後方停車場內欲取前開板車時，為警查獲。丙○○並於同日二十二日時許帶
    同警方前往台北縣瑞芳鎮魚坑三一九之四號後方停車場內起獲前開ＸＴ－０八
    ０號曳引車車頭。
二、案經桃園縣警察局龜山分局移送台灣桃園地方法院檢察署檢察官偵查起訴。
        事  實
一、訊據被告丙○○矢口否認前開竊盜犯行，辯稱：我並沒有竊取前開拖車車頭與板
    車，在警察局是警員對我說如不承認，要移送我跟壬○○詐領保險金，就不能回
    去看小孩，我才承認的。在檢察官偵訊時，是警員要我照分局的供述說的，才能
    交保，否則被關，我才承認的云云。惟查證人即參與承辦之警員己○○、戊○○
    、甲○○於本院審理中均陳明並無脅迫被告如不承認，要移送被告與壬○○二人
    詐領保證金，亦未叫被告於檢察官訊問時也要承認，否則不能交保情事。而另一
    參與承辦之警員乙○○於本院審理中亦陳明沒有對被告有何強暴、脅迫之不法情
    事等語。被告亦當庭表示並非到庭之己○○、戊○○、甲○○、乙○○等人對之
    施脅迫，並稱時間欠了，記不起來是那些警員說的云云。依卷內筆錄與警局刑案
    偵查卷宗所載參與本件承辦、訊問之警員僅有戊○○、己○○、甲○○三人，及
    己○○於審理中所指之乙○○等四人。依上開說明其四人並未對被告有何以強暴
    、脅迫或其他不法情事取供情形。被告又始終不能指明係其他何一警員，所稱被
    脅迫取供云云，已難採信。被告雖又指係雇主壬○○對其稱如果不找出來的話，
    我們就會被以詐領保險金移送云云，此為壬○○於審理中所堅決否認，並指明保
    險金之理賠係三個月後車子未找回，才可以領保險金等語。壬○○並非承辦之警
    員，且有關前開車輛保險金之相關權利，亦屬寬達公司之權利，被告並非權利人
    ，亦無任何其已參與具領保險金之情事，且非前開車輛失竊時之報案人（報案人
    為丁○○），壬○○自無以上心與被告顯然無關之事項相脅之理。至被告所提其
    與壬○○對話之錄音帶及其譯文，主要係談論辛○○、庚○○、「小林」是否參
    係在本件警訊（八十八年三月二日制作）、偵查（八十八年三月三日制作）筆錄
    制作後數個月後之談話，並不足以證明前開被告之警訊、偵查筆錄有何非法取供
    情事。被告於警訊中除就行竊所用鑰匙稱係寬達公司所交付者，及對於壬○○告
    知之尋獲車輛賞金稱係板車一萬元、車頭十九萬元外，就前開其餘竊盜之犯罪事
    實已坦承不諱，其於偵查中亦坦承於前開時、地，以備份鑰匙，竊取前開車輛之
    車頭與板車情事，並經被害人寬達公司人員壬○○於警訊及審理中指述失竊情節
    甚詳，並有贓物認領保管單一紙、車輛竊盜車牌失竊資料個別查詢報表一紙、車
    籍作業系統查詢認可資料二紙在卷可稽，本件被告為獲取壬○○所之酬金，乃先
    帶壬○○前往前開板車停放處，經壬○○報警查獲，再由被告帶同警員起獲曳引
    車之車頭。被告對該車頭、板車分置二處之情形，顯極了然。關於被告行竊所用
    之鑰匙，壬○○於審理中已指明被告行竊所用之匙係被告自行複製取得者，而
    被告於偵查中亦陳明係以「備份鑰匙」行竊等語，足認該行竊所用之鑰匙係被告
    複製取得者，而非寬達公司所交付者。又關於壬○○告知被告若代尋獲車輛之酬
    金部分，壬○○於警訊中已指明係十萬元，核與被告於九十年六月二十七日審理
    中所述金額相符，自堪採信。被告警訊所述鑰匙係寬達公司所交付者及酬金為板
    車一萬元、車頭十九萬元云云，均與事實不符，非可採信。至證人癸○○於審理
    中所稱在找到板車現場或途中其並未與被告聯絡或與被告見面，找車頭時其沒有
    到現場等語，亦不足為被告有利之認定。另證人壬○○雖指其懷疑丁○○、辛○○、庚○○、林□元等四人與被告共謀行竊本件車輛云云，被告於警訊、偵查、
    審理中始終未指及有其他共犯。且證人庚○○經本院傳拘無著，而證人丁○○、
    辛○○、林□元經一院傳喚及分別囑託台灣基隆地方法院、台灣花蓮地方法院傳
    拘無著，而未能訊問，並不足以證明其四人為本件竊盜罪之共同正犯。本件事證
    已經明確，被告犯行堪予認定。
二、核被告所為，係犯刑法第三百二十條第一項之竊盜罪。本件被告係經報警查獲者
    ，其帶同壬○○前往板車置放地點，乃為取得酬金，並非自首犯罪。爰審酌被告
    以自行複製之鑰匙為工具，竊取前開曳引車車頭與板車，所竊財物價值約三百萬
    元，價值甚高，犯罪情節甚重，本應從重量刑，惟念犯後於警訊、偵查中曾為前
    揭自白，並已帶同壬○○或警方人員先後起出前揭車輛及尚無其他犯罪前科紀錄
    （台灣高等法院檢察署刑案紀錄簡覆表一件在卷）與其他一切情狀，量處如主文
    所示之刑，以示懲儆。被告行竊所用之鑰匙為其所有，供犯罪所用之物，已如前
    述，雖未扣案，尚不能證明已滅失不存在，依刑法第三十八條第一項第二款宣告
    沒收。
三、據上論斷，爰依刑事訴訟法第二百九十九條第一項前段，刑法第三百二十條第一
    項、第三十八條第一項第二款，罰金罰鍰提高標準條例第一條前段，判決如主文
    。
中      華      民      國        九十      年    十二    月     五     日
                                臺灣桃園地方法院刑事第三庭
                                      法  官  謝  順  輝
右正本證明與原本無異。
如不服本判決，應於判決送達後十日內，向本院提出上訴狀。
                                      書記官  楊  連  富
中      華      民      國        九十      年    十二    月     七     日
附論罪科刑依據之法條：
刑法第三百二十條第一項：
意圖為自己或第三人不法之所有，而竊取他人之動產者，為竊盜罪，處五年以下有期
徒刑、拘役或五百元以下罰金。


司法院資訊處製作；財團法人民間司法改革基金會備份。
